【裁判字號】    97,交聲,200
【裁判日期】    970714
【裁判案由】    聲明異議
【裁判全文】
臺灣嘉義地方法院交通事件裁定         97年度交聲字第200號
原處分機關  交通部公路總局嘉義區監理所嘉義市監理站
異  議  人
即受處分人  甲○○
上列異議人因違反道路交通管理處罰條例案件，對於交通部公路
總局嘉義區監理所嘉義市監理站民國97年5月28日所為之裁決處
分（案號：嘉監義裁字第裁76─MM0000000號），聲明異議，本
院裁定如下：
    主  文
原處分撤銷。
甲○○汽車駕駛人，行車速度超過規定之最高時速，處罰鍰新臺
幣壹仟陸佰元，並記違規點數壹點。
    理  由
一、按汽車駕駛人，行車速度，超過規定之最高時速，處新臺幣
    （下同）1200元以上2400元以下罰鍰，並記違規點數1點，
    道路交通管理處罰條例第40條、第63條第1項第1款分別定有
    明文。
二、原處分意旨略以：異議人即受處分人甲○○駕駛所有車牌號
    碼2466-JB號自用小客車，於民國97年3月5日下午2時54分許
    ，在臺172線36點7公里處路段，超速違規（限速60公里，時
    速74公里，超速14公里），經警依法舉發，嗣異議人於舉發
    通知單所載應到案日期前向原處分機關提出申訴，原處分機
    關調查後，仍認受處分人違規明確，乃依道路交通管理處罰
    條例第40條，違反道路交通管理事件統一裁罰基準及處理細
    則，及違反道路交通管理事件統一裁罰基準表等規定，於97
    年5月28日裁處受處分人1800元罰鍰。
三、經查：異議人前揭超速違規行為，有經雷射測速儀器採證之
    舉發通知單及相片在卷可憑，異議人雖辯稱雷射測速儀可能
    有故障云云，惟此已經臺南縣政府警察局出具書函表示本件
    雷射測速儀係於96年8月27日經經濟部標準檢驗局檢驗合格
    ，有效期限為97年8月31日（尚在有效期限內），有該局書
    函及所附經濟部標準檢驗局出具之雷射測速儀檢定合格證書
    各一份在卷可憑，異議人所辯並非可採，事證明確，異議人
    之違規行為堪以認定。
四、惟查，異議人固有前揭違規行為，然本件異議人已於舉發通
    知單所載之應到案日期前向原處分機關提出申訴，原處分機
    關不查，逕以異議人未遵應到案日期裁處異議人罰鍰1800元
    ，自有未洽，本件異議雖無理由，然原處分既有上開瑕疵，
    本院即應撤銷，並依道路交通管理處罰條例第40條、第63條
    第1項第1款，違反道路交通管理事件統一裁罰基準表等規定
    ，裁處如主文第2項所示，以資適法。
據上論斷，應依道路交通案件處理辦法第20條，裁定如主文。
中    華    民    國    97    年    7     月    14    日
                    交通法庭    法  官    陳正昇
上列正本證明與原本無異。
如不服本裁定，應於裁定送達後5日內向本院提出抗告狀（應附
繕本）。
中    華    民    國    97    年    7     月    14    日
                                書記官    侯麗茹


司法院資訊處製作；財團法人民間司法改革基金會備份。
